# 京东的京准通是否属于其他货币资金？

提问人：徐同学 时间：2022-09-27 10:12:56
陈老师，咨询您一个问题。
企业在京东商城出售商品，开设京准通服务，企业会将资金存入京准通中，后续京准通提供广告性质的服务并开票扣款，企业将其在其他货币资金中核算。京准通里的资金只用于广告性质的支出。
问题：京准通是否在其他货币资金核算？

回答人：chenyiwei
这类存出款项不属于货币资金，应作为预付账款（或其他流动资产）列报。

回答人：chenyiwei
京东并不是银行或者货币发行机构，因此存入京准通中的资金并不是货币资金，而是其他应收款（当然发生信用减值损失的可能性较低）或者预付广告费。